【裁判字號】    97,訴,789
【裁判日期】    971001
【裁判案由】    違反毒品危害防制條例
【裁判全文】
臺灣屏東地方法院刑事判決               97年度訴字第789號
公  訴  人  臺灣屏東地方法院檢察署檢察官
被      告  甲○○
上列被告因違反毒品危害防制條例案件，經檢察官提起公訴（97
年度毒偵字第989 號），嗣被告於本院準備程序進行中先就被訴
事實為有罪之陳述，本院告知被告簡式審判程序之旨，並聽取當
事人之意見後，裁定改由受命法官獨任依簡式審判程序審理，判
決如下：
    主  文
甲○○施用第一級毒品，處有期徒刑陸月；又施用第二級毒品，
處有期徒刑貳月。應執行有期徒刑柒月。
    事  實
一、甲○○前因施用毒品案件，經本院以92年度毒聲字第1735號
    裁定送觀察、勒戒，經評定無繼續施用毒品傾向，而於民國
    93年3 月4 日釋放出所，並經臺灣屏東地方法院檢察署檢察
    官於93年3 月5 日以93年度毒偵字第111 、124 、275 號為
    不起訴處分確定。詎仍未戒絕毒品，明知海洛因及甲基安非
    他命分別經公告列為毒品危害防制條例第2 條第2 項第1 款
    、第2 款之第一級毒品及第二級毒品，不得非法持有、施用
    ，竟基於施用第一級毒品海洛因及第二級毒品甲基安非他命
    之犯意，於97年2 月13日中午，在其位於屏東縣九如鄉後庄
    村後庄262 巷35號之住處內，以將甲基安非他命置於玻璃球
    管內，再用火燒烤並吸食其產生白煙之方式，施用甲基安非
    他命1 次；另於97年2 月13日下午2 時許，在屏東縣屏東市
    ○○路之瑞光夜市後方，以將第一級毒品海洛因置於注射針
    筒內，摻水稀釋後注射血管之方式，施用海洛因1 次。嗣於
    97年2 月13日下午3 時許，在屏東縣屏東市○○路瑞光夜市
    後方空地，因其形跡可疑，為警盤查，警方並徵得其同意後
    採集其尿液檢體送檢驗，結果呈嗎啡及甲基安非他命陽性反
    應。
二、案經屏東縣警察局屏東分局報告臺灣屏東地方法院檢察署檢
    察官偵查起訴。
   理  由
一、本案被告甲○○所犯違反毒品危害防制條例案件，並非法定
    刑為死刑、無期徒刑或最輕本刑3 年以上有期徒刑之罪，亦
    非高等法院管轄第一審之案件，而被告於本院準備程序中就
    被訴事實為有罪之陳述，本院合議庭乃裁定由受命法官獨任
    進行簡式審判程序。又簡式審判程序之證據調查，依刑事訴
    訟法第273 條之2 規定，不受同法第159 條第1 項審判外陳
    述排除之限制，再被告對於卷內之各項證據，亦不爭執證據
    能力，故卷內所列之各項證據，自得作為證據，先予敘明。
二、上揭事實，業據被告坦承不諱，而被告為警所採集之尿液檢
    體，經送請正修科技大學超微量研究科技中心以酵素免疫分
    析法及氣相層析質譜儀法檢驗結果，呈嗎啡及甲基安非他命
    陽性反應，有該中心97年2 月29日編號R00-0000-000號檢驗
    報告1 份在卷足憑，被告上開自白顯與事實相符。又查被告
    前因施用毒品案件，經本院以92年度毒聲字第1735號裁定送
    觀察、勒戒，經評定無繼續施用毒品傾向，而於93年3 月4
    日釋放出所，並經臺灣屏東地方法院檢察署檢察官於93年3
    月5 日以93年度毒偵字第111 、124 、275 號為不起訴處分
    確定等事實，有臺灣屏東地方法院檢察署刑案資料查註紀錄
    表、同署全國施用毒品案件紀錄表及臺灣高等法院被告全國
    前案紀錄表各1 份在卷可按，是被告於前開觀察、勒戒執行
    完畢釋放後5 年內，再犯本件施用毒品案件，應予依法論科
    。
三、查海洛因、甲基安非他命分屬毒品危害防制條例第2 條第2
    項第1 款、第2 款所規定之第一級毒品及第二級毒品。是核
    被告所為，分別係犯毒品危害防制條例第10條第1 項施用第
    一級毒品及同條第2 項之施用第二級毒品罪。其持有毒品復
    進而施用，持有毒品之低度行為，各為施用毒品之高度行為
    所吸收，均不另論罪。又被告所犯上開2 罪，犯意各別，行
    為互殊，應予分論併罰。本院審酌被告施用毒品，足以戕害
    其身心，滋生其他犯罪，惡化治安，惟念其犯後坦承犯行，
    前無經論罪科刑之施用毒品前科，有臺灣屏東地方法院檢察
    署刑案資料查註紀錄表、臺灣高等法院被告前案紀錄表在卷
    可按，且施用毒品行為於本質上係屬自我戕害行為，反社會
    性之程度較低等一切情狀，並斟酌檢察官之求刑，分別量處
    如主文所示之刑，並定其應執行之刑。
據上論斷，應依刑事訴訟法第273 條之1 第1 項、第299 條第1
項前段，毒品危害防制條例第10條第1 項、第2 項，刑法第11條
前段、第51條第5 款，判決如主文。
本案經檢察官李侑姿到庭執行職務。
中    華     民     國    97   年    10    月    1    日
                    刑事第五庭  法  官  陳秀慧
以上正本證明與原本無異。
如不服本判決應於收受本判決送達後10日內向本院提出上訴書狀
，其未敘述上訴理由者，並得於提起上訴後10日內向本院補提理
由書狀（均須按他造當事人之人數附繕本）「切勿逕送上級法院
」。
中    華    民    國    97    年    10    月    1     日
                                書記官  溫訓暖
附錄本判決論罪科刑法條：
毒品危害防制條例第10條
施用第一級毒品者，處 6 月以上 5 年以下有期徒刑。
施用第二級毒品者，處 3 年以下有期徒刑。


司法院資訊處製作；財團法人民間司法改革基金會備份。
